臺中高等行政法院裁定
　　　　　　　　　　　　　　　　　　 96年度簡字第00418號
原　　　告　甲○○
被　　　告　臺中縣稅捐稽徵處
代　表　人　乙○○
上列當事人間因牌照稅事件，原告不服臺中縣政府中華民國96年
4月14日府訴委字第09600103869號、96年4月14日府訴委字第096
000103870號、96年4月14日府訴委字第09600103872號、96年4月
14日府訴委字第09600103874號訴願決定，提起行政訴訟，本院
裁定如下：
    主  文
原告之訴駁回。
訴訟費用由原告負擔。
    理  由
一、按訴訟標的為確定判決或和解之效力所及者，行政法院應以
    裁定駁回之，為行政訴訟法第107條第1項第9款所明定。
二、本件原告聲明求為判決撤銷被告所為民國（下同）95年5月3
    日中縣稅法字第第0000000000號、95年5月4日中縣稅法字第
    0000000000號、95年5月4日中縣稅法字第0953681116號及95
    年7月3日中縣稅法字第0000000000號行政處分，其陳述意旨
    略稱：
    (一)本件緣係被告前於95年5月3日、5月4日及7月3日以中縣稅
      法字第0953681116、0000000000、0000000000、00000000
      00號處分書（下稱原處分）就原告之子藍志誠所有之自小
      客車（車牌號碼：OX-7157，下稱系爭車輛）違反使用牌
      照稅法規定，向原告及訴外人藍青田補徵93年2月21日起
      至同年3月10日止之使用牌照稅計新台幣（下同）369元並
      罰鍰700元、94年4月14日起至同年9月27日止之使用牌照
      稅計3,257元並罰鍰6,500元、91年5月5日起至同年12月31
      日止之使用牌照稅計12,813元並罰鍰25,500元、93年3月1
      1日起至同年12月31日止及94年1月1日起至同年4月13日止
      之使用牌照稅分別計5,759元、2,009元並罰鍰15,500元。
      原告遂向被告申請復查（中縣稅法字第09536928222、000
      00000000、00000000000、00000000000號，下稱復查決定
      ），惟被告仍維持原處分，原告再提起訴願，又遭決定駁
      回，原告不服，遂提起本件訴訟，先予敘明。
    (二)被告以復查決定及訴願決定否准原告撤銷原處分之申請，
      無非均以使用牌照稅法第3條、第28條第2項及民法第1147
      條、第1148條及第1154條第1項之規定為據。然查：
      1.本案原欠稅人藍志誠於84年5月5日失蹤，至92年6月13
        日經原告聲請，由台灣士林地方法院判決宣告死亡並確
        定在案。
      2.查原欠稅人藍志誠生前所欠繳之牌照稅情事，因原告與
        藍志誠分開已久，對其生活一切情狀毫無所知，故有關
        該系爭車輛之使用情形，原告實無從得知，而被告僅憑
        稅警聯合檢查組之舉發單就逕行裁定申請人之罰鍰，殊
        不合理。
      3.至有關是否已將該系爭車輛抵償債務並移轉第三人使用
        乙節，原告實亦不得而知，自無法提供系爭車輛移轉第
        三人使用之相關資料，此於申請復查時原告即已詳述；
        而本案另一受處分人藍青田於95年9月28日至被告接受
        詢問時清楚表明並未保管系爭車輛，亦不知系爭車輛之
        下落，此足徵系爭車輛之使用情形實與原告無涉。
      4.次按司法院大法官釋字第621號解釋：「行政執行法第1
        5條規定『義務人死亡遺有財產者，行政執行處得逕對
        其遺產強制執行』，係就負有公法上金錢給付義務之人
        死亡後，行政執行處應如何強制執行所為之特別規定。
        罰鍰乃公法上金錢給付義務之一種，罰鍰之處分作成而
        具執行力後，義務人死亡並遺有財產者，依上開行政執
        行法第15條規定意旨，該基於罰鍰處分所發生之公法上
        金錢給付義務，得為強制執行，其執行標的限於義務人
        之遺產」。再按司法院34年6月6日院解字第2911號解釋
        ：「法院依財務法規科處罰鍰之裁定確定後，未執行前
        ，被罰人死亡者，除法令有特別規定外，自不能向其繼
        承人執行，又被罰人於提起抗告後，未經抗告法院裁定
        前，既已死亡，即無庸再就該抗告為任何裁定」。
      5.是故，原告既未繼承系爭車輛之所有權，更從未使用系
        爭車輛，依上開大法官及司法院解釋，應准予撤銷原處
        分，自屬甚明。
    (三)據上所陳，被告未予通盤考量原告之特殊情況，其所為之
      原處分、復查決定及訴願決定容有違誤，無論於法、於理
      、於情均有不當，為此請撤銷訴願決定及被告之復查決定
      、原處分等語。
三、經查原告前就同一處分，曾提起訴願及行政訴訟請求撤銷，
    經本院96年度簡字第342號（96年10月8日確定）、96年度簡
    字第343號（96年10月8日確定）、96年度簡字第344號（96
    年10月9日確定）、96年度簡字第345號判決（96年10月15日
    確定）駁回其訴在案。茲原告復就該等處分請求撤銷，提起
    行政訴訟，依首開說明，仍難謂合法，應予駁回。
四、依行政訴訟法第107條第1項第9款、第104條、民事訴訟法第
    95條、第78條，裁定如主文。
中　　華　　民　　國　　96　　年　　10　　月　　31　　日
                        第三庭法  官　莊　金　昌
以上正本證明與原本無異。
如不服本裁定，應於裁定送達後10日內，以本訴訟事件所涉及之
法律見解具有原則性者，始得向本院提出抗告狀並表明抗告理由
，經最高行政法院許可，否則不得抗告；如於本裁定宣示後送達
前提起抗告者，應於裁定送達後10日內補提抗告理由書（均應依
對造人數提出繕本）。
中    華    民    國    96    年    11    月     2    日
　　　　　　　　　　　　　　　書記官　凌  雲  霄
